臺灣高等法院交通事件裁定　　　　　　 96年度交抗字第121號
抗告人　即
異　議　人　甲○○
　　　　　　　　　　號4樓
上列抗告人因違反道路交通管理處罰條例事件，不服臺灣板橋地
方法院，中華民國95年12月18日95年度交聲字第1527號裁定（原
處分字號：交通部公路總局臺北區監理所板橋監理站民國95年9
月6日板監裁字第裁41-AEU347718號），提起抗告，本院裁定如
下：
    主  文
抗告駁回。
    理  由
一、本案原審裁定以：抗告人即異議人甲○○於民國95年7月29
    日凌晨4時47分許，駕駛車牌號碼HZ9-580號重型機車，行經
    臺北市○○路時，為警查獲其重型機車駕駛執照業經註銷，
    仍駕駛該重型機器腳踏車，認違反道路交通管理處罰條例第
    21條第1項第4款規定，裁處新臺幣（下同）6,000元。認原
    處分並無任何違誤，量罰亦甚妥適，應予維持，異議為無理
    由，予以駁回。
二、抗告意旨以：抗告人當時另領有普通小型車駕駛執照，故本
    件違規尚可依同條例第22條第1項第4款規定，裁處較低之1,
    800元至3,600元之罰鍰，原審裁定駁回異議，顯有不當，請
    求撤銷原裁定云云。
三、按汽機車駕駛人之駕駛執照業經吊銷、註銷仍駕駛小型車或
    機器腳踏車，處6000元以上12000元以下罰鍰；另汽機車駕
    駛人領有聯結車、大客車、大貨車或小型車駕駛執照，駕駛
    重型機器腳踏車，處1800元以上3600元以下罰鍰。道路交通
    管理處罰條例第3條第8款、第21條第1項第4款及第22條第1
    項第4款分別定有明文。再一行為違反數個行政法上義務規
    定而應處罰鍰者，依法定罰鍰額最高之規定裁處，但裁處之
    額度，不得低於各該規定之罰鍰最低額，復為行政罰法第24
    條第1項所明定。又按違反道路交通管理處罰條例事件，既
    係基於違反行政法上義務所生之罰鍰等處分，而具有行政罰
    之性質，則茍一行為違反數個行政法上義務規定而應處罰鍰
    者，自有上開行政罰法規定之適用，乃所當然。
四、經查︰本件抗告人就其考領之普通重型機車駕駛執照業經監
    理機關註銷，仍於95年7月29日凌晨4時47分許，駕駛車牌號
    碼HZ9-580號重型機車，在臺北市○○路為警查獲乙情，既
    不爭執，且其另考領有普通小型車駕駛執照之事實，亦有其
    所提出之普通小型車駕駛執照影本附卷足憑，則本件抗告人
    違規事證即屬明確。而抗告人所涉上揭行為既係一行為同時
    違反道路交通管理處罰條例第21條第1項第4款及同條例第22
    條第1項第4款2個行政法上義務規定而應處罰鍰，依上開說
    明，自應從重依同條例第21條第1項第4款之規定處罰，是以
    ，原處分機關依該條規定而為裁處，並無不當。原審乃依道
    路交通管理處罰條例第21條第1項第4款、道路交通案件處理
    辦法第19條之規定，裁定駁回抗告人之異議，經核亦無違誤
    。抗告人猶執前詞提起抗告，為無理由，應予駁回。
據上論結，應依道路交通案件處理辦法第26條，刑事訴訟法第
412條，裁定如主文。
中　　華　　民　　國　　96　　年　　2 　　月　　14　　日
                刑事第十三庭  審判長法  官  曾  德  水
                                    法  官  林  婷  立
                                    法  官  王  炳  梁
以上正本證明與原本無異。
不得再抗告。
                                    書記官  廖  逸  柔
中　　華　　民　　國　　96　　年　　2 　　月　　14　　日
